臺灣臺中地方法院刑事判決　　　　　　 100年度訴字第2796號
公　訴　人　臺灣臺中地方法院檢察署檢察官
被　　　告　陳駿昊
上列被告因妨害風化案件，經檢察官提起公訴（100年度偵字第
7585號），被告於準備程序中就被訴事實為有罪之陳述，經告以
簡式審判之旨，並聽取意見，經本院合議庭裁定由受命法官獨任
行簡式審判程序後，檢察官聲請改依協商程序而為判決，本院判
決如下：
    主          文
陳駿昊共同犯圖利媒介性交罪，累犯，處有期徒刑伍月，如易科
罰金，以新臺幣壹仟元折算壹日。扣案之行動電話貳支（含門號
0000000000號、0000000000號SIM卡各壹張），均沒收。
    犯罪事實及理由
一、陳駿昊前因妨害風化案件﹐經本院以98年度訴字第2523號判
    決判處有期徒刑3月確定，而於民國99年12月16日易科罰金
    執行完畢後。詎猶不知悔改，竟與應召站內真實姓名、年籍
    不詳之成年人，共同基於意圖使女子與他人為性交行為之犯
    意聯絡，由該應召站成年成員負責招攬男客，而陳駿昊負責
    搭載應召女子前往與男客性交易，陳駿昊則可自該應召站取
    得以時薪新臺幣（下同）200元計算之報酬。雙方議定後，
    於100年3月3日下午2時40分許，由應召站之成年成員以電話
    聯絡陳駿昊所持用門號0000000000號行動電話，告知陳駿昊
    搭載應召女子前往與男客性交易之地點後，再由陳駿昊以其
    所持用門號0000000000號行動電話聯絡應召女子陳筱婷，並
    駕駛車牌號碼MN-0780號自用小客車搭載陳筱婷至臺中市○
    區○○路3號亞典商務旅館203室，以此方式共同媒介陳筱婷
    與男客盧文基為性交行為。後陳筱婷於亞典商務旅館203 室
    內與男客盧文基表示為性交行為之全套性交易價格為3,000
    元，與先前盧文基與應召站談妥之對價2,200元不同，雙方
    有所爭執而未完成性交。嗣於100年3月3日下午3時35分許，
    經警在上開亞典商務旅館203室，當場查獲陳筱婷與男客盧
    文基；且於同日下午3時40分許，在臺中市○區○○路與五
    權路口處查獲陳駿昊，並扣得其所有之門號0000000000號、
    0000000000號行動電話2支（均含SIM卡各1張），而查悉上
    情。
二、證據：
  (一)被告陳駿昊於警詢、偵查及本院準備程序、審理時之自白。
  (二)證人陳筱婷、盧文基於警詢中之證述。
  (三)臺中市政府警察局第五分局扣押筆錄、扣押物品目錄表、門
    號0000000000號、0000000000號行動電話來、去電通聯紀錄
    、查獲現場照片、扣案手機照片、手機通聯翻拍照片、車號
    查詢汽車車籍及員警職務報告書等件。
  (四)扣案之門號0000000000號、0000000000號行動電話2支（含
    SIM卡各1張）。
三、本件經檢察官與被告於審判外達成協商之合意，且被告已認
    罪。經查，上開協商合意並無刑事訴訟法第455條之4第1項
    所列情形，檢察官聲請改依協商程序而為判決，本院爰不經
    言詞辯論，於協商合意範圍內為協商判決。
四、應適用之法條：刑事訴訟法第273條之1第1項、第455條之4
    第2項、第455條之8，刑法第28條、第231條第1項、第47條
    第1項、第41條第1項前段、第38條第1項第2款，刑法施行法
    第1條之1第1項，判決如主文。
五、附記事項：扣案之行動電話門號0000000000號、0000000000
    號行動電話2支（含SIM卡各1張），均為被告所有供犯本案
    圖利媒介性交犯行所用之物，業據被告於警詢時供承在卷（
    參見警卷第7頁），爰依刑法第38條第1項第2款之規定，併
    予宣告沒收之。
六、協商判決除有刑事訴訟法第455條之4第1項第1款於本訊問程
    序終結前，被告撤銷協商合意或檢察官撤回協商聲請者；第
    2款被告協商之意思非出於自由意志者；第4款被告所犯之罪
    非第455條之2第1項所定得以協商判決者；第6款被告有其他
    較重之裁判上一罪之犯罪事實者；第7款法院認應諭知免刑
    或免訴、不受理者情形之一，及違反同條第2項「法院應於
    協商合意範圍內為判決；法院為協商判決所科之刑，以宣告
    緩刑或二年以下有期徒刑、拘役或罰金為限」之規定者外，
    不得上訴。
七、如不服本件判決，且符合前述得上訴之特別規定者，得自收
    受判決送達之日起10日內，向本院提出上訴書狀，上訴於第
    二審法院。
本案經檢察官林煒容到庭執行職務。
中    華    民    國  100    年    11    月    28    日
                  刑事第十三庭  法  官  黃麗玲
以上正本證明與原本無異。
如不服本判決應於收受判決後10日內向本院提出上訴書狀，並應
敘述具體理由；其未敘述上訴理由者，應於上訴期間屆滿後20日
內向本院補提理由書（均須按他造當事人之人數附繕本）「切勿
逕送上級法院」。
中    華    民    國  100    年    11    月    28    日
                                書記官  黃毅皓
附錄論罪科刑法條：
中華民國刑法第231條
（圖利使人為性交或猥褻罪）
意圖使男女與他人為性交或猥褻之行為，而引誘、容留或媒介以
營利者，處 5 年以下有期徒刑，得併科 10 萬元以下罰金。以
詐術犯之者，亦同。
公務員包庇他人犯前項之罪者，依前項之規定加重其刑至二分之
一。